臺灣桃園地方法院民事判決　九十年度重訴字第二四三號
　　原　　　告　丙○○
　　原　　　告　彭謝寶妹
　　複代理人　　曾前展
　　被　　　告　捷冠電話企業有限公司
　　法定代理人　乙○○
　　被　　　告　弘新電信工程有限公司
　　法定代理人　丁○○
　　被　　　告　甲○○
　　法定代理人　羅震燁
右當事人間請求損害賠償事件，本院判決如左：
    主    文
原告之訴及假執行之聲請均駁回。
訴訟費用由原告負擔。
    事    實
甲、原告方面：
  一、聲明：（一）被告應連帶給付原告丙○○新台幣佰壹拾貳萬壹仟伍佰柒拾伍
      元及自刑事附帶民事訴訟起訴狀繕本送達之翌日起至清償日止按年息百分之五
      計算之利息；（二）被告應連帶給付原告彭謝寶妹新台幣貳佰玖拾貳萬參仟壹
      佰零參元及自刑事附帶民事訴訟起訴狀繕本送達之翌日起至清償日止按年息百
      分之五計算之利息；（三）願供擔保請准為假執行之宣告。
  二、陳述：
    （一）被告中華電信股份有限公司台灣北區分公司中壢營運處（下稱：中華電信
          中壢營運處）前於民國（下同）八十七年三月間，將其「八十七年度第二
          期線路設備維護工程」發包予被告弘新電信工程有限公司（下稱：弘新公
          司）承攬施工，然弘新公司並未依約自行施工，而將工程轉包予甲○○，
          甲○○復轉包予傅振賢施工。傅振賢於八十七年三月二十五日上午八時五
          十分許僱用捷冠電話企業有限公司（下稱：捷冠公司）之工程車，由該公
          司無吊卡駕照之司機鄧仁淵駕駛該公司之Ｑ五—九六五號吊桿工程車施工
          ，施工中自中華電信股份有限公司仁美倉庫吊取施工材料後，駛往新屋鄉
          蚵間村大坡工地，途經楊梅鎮○○路○段四五０號門前，竟因疏未注意固
          定車上吊桿，致該吊桿左右搖晃傾斜，而擊中對向車道，由原告之子彭宣
          翰駕駛之ＨＪ—０三０號大貨車，致使彭宣翰頭部受傷，顱內出血，當場
          死亡。
    （二）按「因故意或過失，不法侵害他人之權利者，負損害賠償責任。」民法第
          一百八十四條第一項前段定有明文。被告中華電信中壢營運處雖將其工程
          發包予被告弘新公司，然被告弘新公司竟將工程轉包予被告甲○○，被告
          甲○○又轉包予傅振賢，傅振賢又僱用捷冠公司之工程車，由該公司司機
          駕駛，因疏於工程車之安全，致於施工中發生意外，是被告中華電信中壢
          營運處等監督不週，甚至放任承包商違約轉包及疏於監工所造成之過失不
          法行為，依同法第一百八十五條第一項前段規定：「數人共同不法侵害他
          人之權利者，連帶負損害賠償責任。」又同法第一百八十八條第一項前段
          規定：「受僱人因執行職務，不法侵害他人之權利者，由僱用人與行為人
          連帶負損害賠償責任。」被告中華電信中壢營雲處、弘新公司、甲○○、
          傅振賢、鄧仁淵、捷冠公司等皆輾轉為僱用人及受僱人，依法應負共同侵
          權之連帶損害賠償責任甚明。
    （三）原告等因被告之共同侵權行為，受有左列損害，依法應由被告等負連帶賠
          償責任。
        I喪葬費：原告丙○○支出彭宣翰喪葬費三十七萬一千七百五十元，依民法
          第一百九十二條第一項規定，應由被告等負賠償責任。
        II扶養費：原告為被害人之父母，雖非完全無工作能力，但年紀已邁，仰賴
          被害人之扶養，依八十七年公布之扶養所得稅標準，原告每人每年所受扶
          養金額為七萬二千元，又原告育有三名子女，被害人所負擔之扶養金額為
          每人每年二萬四千元，爰請求支付原告丙○○（二十六年八月五日生）自
          六十一歲（被害人死亡時原告之年齡）至國民男性平均年歲七十五歲止，
          合計十四年，依據霍夫曼計算式一次給付計算為二十四萬九千八百二十五
          元之扶養費，支付原告彭謝寶妹（三十八年二月八日生）自四十九歲（被
          害人死亡時原告之年齡）至國民女性平均年數七十八歲止，合計二十九年
          ，依據霍夫曼計算式一次給付計算為四十二萬三千一百零三元，依民法第
          一百九十二條第二項規定，應由被告等負損害賠償責任。
        III精神慰撫金：被害人為家中長子，大學畢業，時值壯年，前途本應無可限
          量，原告亦正待其開始扶養盡孝，但因被告之過失，造成白髮人送黑髮人
          之不幸，原告遭受之痛苦，難以言喻，而被告等或財力雄厚，或身強力壯
          ，有能力支付賠償金，爰依民法第一百九十四條規定，請求被告等應支付
          原告精神慰撫金每人各二百五十萬元。
    （四）被告中華電信中壢營運處，明知其與弘新公司間之承攬契約載明「不得轉
          包」，其竟放縱任令弘新公司等一再轉包，致承包單位及個人皆非合法之
          承包商，而致疏忽釀成本件災難。按民法第一百八十九條規定：「承攬人
          因執行承攬事項，不法侵害他人之權利者，定作人不負損害賠償責任。但
          定作人定作或指示有過失者，不在此限。」是以定作人於定作或指示有過
          失時負損害賠償責任。但「定作人依法令負有特定事項之義務而使他人代
          為該事項時，定作人就該他人之過失或不適當之履行，仍應負其全責，不
          得因該他人之代為履行而免其義務。」有最高法院七十二年度台上字第二
          二二五號判決意旨可稽。經查：電信法第四十一條規定：「第一類電信事
          業應遴選用符合規定資格之高級電信工程人員，負責及監督電信設備之施
          工、維護及運用；第二類電信事業亦應按其電信設備設置情形，依規定遴
          用該人員為之。」。易言之，電信服務因其具公共政策目的與專業技術性
          ，是故電信法明文規定其維護、施工、運用之資格。然被告中華電信中壢
          營運處明知被告弘新公司將該工程轉包予資格不符之他人，仍未為禁止，
          放任其領料並賡續配合逐步查驗，依上開判決意旨，自屬指示有過失，應
          負民法第一百八十九條規定之定作人責任。又其與其餘被告共同侵害彭宣
          翰之生命權，應依同法第一百八十五條第一項規定與其他共同被告負連帶
          賠償責任。
    （五）次查弘新公司明知其與被告中華電信中壢營運處所定契約中約定不得轉包
          ，其仍將該工程轉包予甲○○、傅振賢、鄧仁淵等不具電信設備維護之資
          格與專業技能之人。甲○○等三人既不符資格，亦無專業技能，顯見其轉
          包之工程係在弘新公司指示下為承攬工作，按民法第一百八十九條立法理
          由：「‧‧‧但定作人於定作或指示有過失時，仍不免賠償之責，蓋此時
          承攬人有似定作人之使用人。」。準此弘新公司及甲○○自應負民法第一
          百八十九條定作人之侵權責任。又其與其餘被告共同侵害彭宣翰之生命權
          ，應依同法第一百八十五條第一項規定與其他共同被告負連帶賠償責任。
    （六）又查道路交通管理處罰條例第二十八條規定：「汽車所有人僱用或聽任第
          二十一條第一款至第七款之人駕車者，處‧‧‧。」本條規定除公共目的
          外，亦為保障人民行的安全。被告捷冠公司將吊車（工程車）交由傅振賢
          、鄧仁淵使用，竟未注意其司機有無該種車輛之駕照，自屬違反保護他人
          之法律，其因而致損害於他人，應依民法第一百八十四條第二項規定負損
          害賠償責任，蓋該車之使用工具或方法本即有生損害他人之危險，被告捷
          冠公司應加強注意，豈料該公司竟未為任何查證或監督，即輕率的將車交
          與他人使用，自應負責。又被告捷冠公司雖辯稱：傅振賢、鄧仁淵非其僱
          用之人，而其所駕駛之吊桿車並非該公司所有，而係傅振賢所有云云。但
          查傅振賢、鄧仁淵所駕駛之吊桿車上噴有被告弘新公司及捷冠公司之名稱
          ，若非被告捷冠公司之車輛，車上怎會有該公司之名稱？又如果該吊桿車
          為傅振賢所有，則傅振賢與被告捷冠公司間自有僱用關係，否則傅振賢怎
          會無故將自有之車輛噴上毫不相關之他人公司名稱？況查傅振賢於八十七
          年三月間仍與被告捷冠公司有僱用關係存在，其稱傅振賢於肇事前數日已
          與其解除僱用關係，其中時間之密切，實過於巧合，被告捷冠公司所辯，
          顯為卸責之詞，其自應依民法第一百八十八條規定負連帶損害賠償責任。
    （七）再者，甲○○將該工程轉包與傅振賢、鄧仁淵等不具電信法規定資格之人
          。按民法第一百八十九條規定：「承攬人因執行承攬事項，不法侵害他人
          之權利者，定作人不負損害賠償責任。但定作人定作或指示有過失者，不
          在此限。」又「定作人依法令負有特定事項之義務而使他人代為該事項時
          ，定作人就該他人之過失或不適當之履行，仍應負其全責，不得因該他人
          之代為履行而免其義務。」有最高法院七十二年度台上字第二二二五號判
          決意旨可稽。被告甲○○指示未具電信法規定資格之傅振賢等人施作，自
          係就定作指示事項顯有過失，應依民法第一百八十四條第一項及第一百八
          十九條但書規定負侵權行為損害賠償責任。又其與其餘被告共同侵害彭宣
          翰之生命權，應依同法第一百八十五條第一項規定與其他共同被告負連帶
          賠償責任。
    （八）被告中華電信中壢營運處就本案系爭「八十七年度第二期路線設備維護工
          程」之發包，係採分段驗收，此有整修改善派工單可稽。由此派工單可知
          ，該工程一直皆由傅振賢、鄧仁淵二人施作，被告中華電信中壢營運處於
          該工程施作時，並派員監督，而於歷次驗收時，皆由傅振賢、鄧仁淵二人
          接洽，且該二人所駕駛之吊桿車亦噴有他公司（捷冠公司）之名稱，被告
          中華電信中壢營運處豈有不知該工程已由被告弘新公司轉包他人之理？是
          被告中華電信中壢營運處辯稱其係於收受桃園地方法院檢察署八十七年度
          不起訴處分書時，方知被告弘新公司轉包云云，顯係卸責之詞。
  三、證據：提出：工作單影本一份、喪葬費估價單影本一件、戶籍謄本一件為證。
乙、被告方面：
  壹、被告中華電信股份有限公司臺灣北區電信分公司中壢營運處方面：
    一、聲明：（一）駁回原告之訴及假執行之聲請；（二）如受不利判決，願供擔
        保，請准宣告免為假執行。
    二、陳述：
    （一）程序部分：
        I被告中壢營運處係中華電信北區分公司之內部單位，並無法人格，依法自
          無當事人能力。
        II原告起訴時係具體主張被告等皆輾轉為僱用人及受僱人，並依民法第一八
          八條第一項提起本件訴訟，然於九十年三月二十二日書狀卻改稱以民法第
          一百八十九條之規定為其請求權基礎，被告除已當庭表明不同意原告訴之
          追加外，謹以本書狀再次表明不同意原告訴之追加之旨。
    （二）實體部分：
        I查原告起訴主張弘新電信工程公司（以下簡稱「弘新公司」）等其餘被告
          為被告中壢營運處之受僱人員云云，惟查原告嗣後亦當庭自承渠等與被告
          並無僱傭關係，是原告之主張顯屬無據。
        II次查，原告雖一再主張被告係「明知」不得轉包而轉包，惟迄未舉證以實
          其說，其主張自無足採。反之，被告於接獲桃園地檢署不起訴處分書後始
          發現弘新公司擅將系爭工程轉包予甲○○之情事，除曾多次委請律師發函
          要求弘新公司說明外（被證一號），並予以停權處分（被證二號），益足
          證原告所述之無稽。
        III第查，民法第一百八十九條所定之定作人責任，其前提要件為「定作人之
          定作或指示有過失」，惟原告迄今亦無法明確說明被告究竟有何定作或指
          示之過失，僅泛言被告有「監督不周」之情事云云。姑不論被告並無監督
          不周之事實可言，且「監督不周」並非定作人責任之法定前提要件，是原
          告所述全無足採。
        Ⅳ原告雖另提出最高法院七十二年度台上字第二二二五號判決意旨，惟經被
          告細閱該判決全文（被證三號），其基礎事實及法律適用與本件完全不同
          ，且弘新公司承包系爭工程均符合電信法之規定，弘新公司非法轉包之事
          實被告亦係事後始知，核與前開判決意旨不相符合。
        Ⅴ原告另稱鄧仁淵等所駕駛之工程車上材料係當日自被告中壢營運處仁美倉
          庫領料運出云云，惟姑不論原告並未舉證以實其說，且經被告詳細查證，
          當日並無系爭工程之領料資料，系爭工程之所有貨料均早由弘新公司具領
          完畢。另由案發時間（上午八點四十分）較仁美倉庫上班時間（上午八點
          三十分）僅晚十分鐘，然案發地點至仁美倉庫之車程時間需數十分鐘始能
          到達（尚未加計裝料之時間），益可見鄧仁淵等絕非自仁美倉庫領料。
    三、證據：提出中華電信股份有限公司函影本二件、律師函影本一件為證。
  貳、被告捷冠電話企業有限公司方面：
      未於最後言詞辯論期日到場，然據其之前到場所為聲明及陳述略以：
    一、聲明：（一）駁回原告之訴及假執行之聲請。（二）如受不利之判決，願供
        擔保請准宣告免為假執行。
    二、陳述：
    （一）按民法第一百八十八條所稱之受僱人，係以事實上之僱傭關係為標準，並
          非僅限於僱傭契約所稱之受僱人，凡客觀上被他人使用為之服務而受其監
          督者均係受僱人。查訴外人傅振賢雖曾任職於被告公司，但於本事故發生
          十餘日前即離職，被告並為之向中央健保局辦理停止勞工保險在案，又鄧
          仁淵與被告並無僱傭關係，迭經其於鈞院另案八十九年度壢簡字第九九五
          號損害賠償事件陳明在案，復有其自書之證明書為憑。其等二人既非為被
          告執行職務而受被告監督，核與民法第一百八十八條第一項規定之要件不
          合，自難令被告負連帶賠償責任。
    （二）又本件肇事之工程車係屬訴外人傅振賢所有，僅係借用被告名義登記而已
          ，此有傅振賢於前開損害賠償事件陳述：「‧‧‧，故由該公司（指被告
          ）提供本件肇事車輛之購車款項，嗣由之前所得之工資扣抵。」等語可稽
          。是原告主張傅振賢雇用被告之工程車或被告將該工程車交給傅振賢、鄧
          仁淵使用云云，均與事實不符。又被告僅係基於情誼，好意允許傅振賢將
          上開工程車登記於被告名下，彼此間無僱傭關係，其等又無為被告使用或
          為被告服務而受監督，依七十三年三月司法業務研究會第一期研究意見所
          認，被告亦不負連帶賠償責任。
    （三）民法第一百八十四條第二項雖採過失推定，但本件被告與傅振賢、鄧仁淵
          間並無僱傭關係，對其二人不負選任監督責任，對原告亦無侵害行為，自
          不負侵權行為責任。
    （四）退步言，縱被告應負賠償責任，然原告業與傅振賢、鄧仁淵達成和解，有
          和解書可證，並受領金錢賠償，依民法第二百七十四條規定，原告之請求
          亦應減少、免除。
    三、證據：提出民事判決影本一件、證明書影本一件、和解書影本一件為證，並
        聲請調閱本院八十九年度交訴字第八一號業務過失致死案件卷宗。
  參、被告弘新電信工程有限公司方面：
    一、聲明：駁回原告之訴。
    二、陳述：本件係被告將工程由甲○○承包，甲○○再將工程分包予傅振賢、鄧
        仁淵二人，被告與傅振賢、鄧仁淵二人並無承攬契約關係，被告不負定作人
        責任。又本件車禍發生時，傅振賢、鄧仁淵二人並未到中華電信股份有限公
        司中壢料庫領料，非但領料庫當日無任何傅振賢領料之紀錄，且觀諸車禍發
        生當時之照片，車上亦無載運貨物，顯見傅振賢等並非到中壢料庫領料後發
        生車禍。
  肆、被告甲○○方面
    一、聲明：駁回原告之訴。
    二、陳述：傅振賢、鄧仁淵二人並非受僱於被告，本件工程係由同案被告弘新電
        信工程有限公司轉包予被告，傅振賢等二人主動打電話找我要這工作，當時
        約明，其二人作多少工作就給多少錢，所以施工機具均由傅振賢等二人負責
        處理。又本件事故係發生在路上而非工地，被告即毋庸負責。
    理    由
壹、程序方面：
  一、本件被告捷冠公司經合法通知，未於言詞辯論期日到場，核無民事訴訟法第三
      百八十六條所列各款情形，爰依原告之聲請，由其一造辯論而為判決。
  二、按法人之分支機構，如具有一定之組織型態、健全之人事編制及獨立之會計制
      度於其業務範圍內事項涉訟時，有當事人能力。本件被告中華電信中壢營運處
      得以該營運處之名義獨立與他人簽訂、履行契約，設有經理代表該營運處並以
      該營運處名義對外行文，有其與被告弘新公司簽訂之電信線路零星積點工程合
      約（附於本院檢察署八十七年度偵字第六六九二號業務過失致死案件卷宗）、
      中華電信股份有限公司九十年一月十日信人字第九０Ａ三００００七九號函及
      被告中華電信中壢營運處八十九年四月二十九日函稿在卷可稽。而本件係與上
      開積點工程施作有關事項，被告中華電信中壢營運處應否負損害賠償責任，是
      被告中華電信中壢營運處於本件訴訟，自有當事人能力。
  三、又原告對於被告中華電信中壢營運處、被告弘新公司及被告甲○○之訴，起訴
      時係主張其等應負民法第一百八十八條之僱用人連帶損害賠償責任，嗣於九十
      年三月二十二日另主張其等另應依民法第一百八十九條規定，負定作人之損害
      賠償責任，惟查原告雖主張不同之實體法上請求權，但其於本件之事實之主張
      、陳述並未變更，應認原告係就相同之事實，究應適用有關僱用人之損害賠償
      責任之規定或定作人之損害賠償責任之規定作預備之主張而已，亦即僅係使其
      請求為有理由之法律上觀點之再提出而已，並非訴之追加。又原告對於被告捷
      冠公司之請求，係本於民法第一百八十八條之規定，認被告捷冠公司應負僱用
      人之損害賠償責任，而原告於九十年三月二十二日書狀所載有關捷冠公司部分
      僅係加強捷冠公司之責任而已，業據原告於本院九十一年一月十四日言詞辯論
      期日陳明在案，是就此部分，本院應僅就被告捷冠公司應否負僱用人之連帶損
      害賠償責任為審理，合先敘明。
貳、實體部分：
  一、本件原告起訴略以：被告中華電信中壢營運處前於八十七年三月間，將其「八
      十七年度第二期線路設備維護工程」（下稱：本件工程）發包予被告弘新公司
      承攬施工，然弘新公司並未依約自行施工，而將工程轉包予甲○○，甲○○復
      轉包予傅振賢施工。傅振賢於八十七年三月二十五日上午八時五十分許僱用捷
      冠公司之工程車，由該公司無吊卡駕照之司機鄧仁淵駕駛該公司之Ｑ五—九六
      五號吊桿工程車施工，施工中自中華電信股份有限公司仁美倉庫吊取施工材料
      後，駛往新屋鄉蚵間村大坡工地，途經楊梅鎮○○路○段四五０號門前，竟因
      疏未注意固定車上吊桿，致該吊桿左右搖晃傾斜，而擊中對向車道，由原告之
      子彭宣翰駕駛之ＨＪ—０三０號大貨車，致使彭宣翰頭部受傷，顱內出血，當
      場死亡，為此請求被告中華電信中壢營運處、弘新公司及甲○○應負民法第一
      百八十八條及第一百八十九條但書之連帶損害賠償責任，被告捷冠公司應依民
      法第一百八十八條規定負僱用人責任等語。經查本件侵權行為係因鄧仁淵駕駛
      吊桿工程車，駛往新屋鄉蚵間村大坡工地，途經楊梅鎮○○路○段四五０號門
      前，因疏未注意固定車上吊桿，致該吊桿左右搖晃傾斜，而擊中彭宣翰頭部，
      彭宣翰當場死亡等情，為兩造所不爭執，是本件應查明者係被告中華電信中壢
      營運處、被告弘新公司、被告捷冠公司及被告甲○○應否負民法第一百八十八
      條規定之僱用人責任，以及被告中華電信中壢營運處、被告弘新公司及被告甲
      ○○應否依民法第一百八十九條但書規定負損害賠償責任。
  二、經查本件工程係被告中華電信中壢營運處發包與被告弘新公司，被告弘新公司
      再轉包予被告甲○○，被告甲○○又轉包予訴外人傅振賢等情，為兩造所不爭
      執，堪信為真實，基此，被告中華電信中壢營運處、被告弘新公司、被告甲○
      ○、訴外人傅振賢間即為承攬與次承攬之關係。又訴外人鄧仁淵係受僱於訴外
      人傅振賢施作本件工程乙節，業據鄧仁淵於本院八十九年交訴字第八一號審理
      時供述略以：當時是傅振賢僱用我去當司機，去作電信局之外包工作等語可稽
      （見該刑事卷宗第一九頁），是鄧仁淵係受僱於傅振賢，與傅振賢一同施作傅
      振賢由甲○○轉包而來之工作，應可認定。準上，傅振賢、鄧仁淵二人即非受
      僱於被告中華電信中壢營運處、被告弘新公司、被告捷冠公司及被告甲○○，
      為其等執行職務而受其監督之人，是原告主張被告中華電信中壢營運處、被告
      弘新公司、被告捷冠公司及被告甲○○應依民法第一百八十八條之規定，就傅
      振賢、鄧仁淵之侵權行為負僱用人之連帶損害賠償責任，即非可採。
  三、再查承攬人因執行承攬事項，不法侵害他人之權利者，定作人於定作或指示有
      過失時，應負損害賠償責任，固為民法第一百八十九條但書所明定。惟必須損
      害之發生與定作人之（定作或指示）過失間有因果關係，定作人始應負損害賠
      償責任。是縱然認為原告主張對於艱鉅工作，選任不能勝任之承攬人致生損害
      者，亦屬定作有過失，且被告甲○○、被告中華電信中壢營運處及被告弘新公
      司疏未注意傅振賢無電信法上之專業資格，仍將工程轉包或知其轉包仍同意其
      施作，為定作上有過失云云為可採，然仍須損害與此項過失間有因果關係，其
      等始負損害賠償之責。而查本件侵權行為係因鄧仁淵駕駛吊桿工程車，駛往新
      屋鄉蚵間村大坡工地，途經楊梅鎮○○路○段四五０號門前，因疏未注意固定
      車上吊桿，致該吊桿左右搖晃傾斜，而擊中彭宣翰頭部，彭宣翰當場死亡等情
      ，已如前認定，是本件侵權行為係因車上吊桿疏未注意固定所致，而非有關本
      件工程本身之施工，因專業能力、資格不符所致，亦即，本件侵權行為係因傅
      振賢、鄧仁淵二人疏於一般人之注意，未固定吊桿而非欠缺電信法上之專業技
      能、施工不慎所致，準此，不能認本件損害與被告中華電信中壢營運處、弘新
      公司及甲○○之上開定作過失間有因果關係。至原告主張雖被告中華電信中壢
      營運處明知被告弘新公司轉包卻未禁止，為指示上有過失云云，被告中華電信
      中壢營運處則始終否認知悉轉包，查被告中華電信中壢營運處縱知悉本件工程
      轉包而未予禁止，然本件侵權行為並非依其指示為之，尚難認其有指示上之過
      失；原告又主張傅振賢、鄧仁淵二人係在甲○○之指示下工作，而甲○○、傅
      振賢、鄧仁淵等人則係在被告弘新公司指示下施工云云，然為被告弘新公司及
      甲○○否認，而查原告之此項主張與其就本件工程之發包、轉包情形之陳述已
      屬不一致，又未能另行舉證以實其說，自難採信。綜上，原告既未能證明被告
      中華電信中壢營運處、被告弘新公司及被告甲○○之有指示上過失，不能證明
      其等定作上過失與本件損害間有因果關係，是原告主張被告等應依民法第一百
      八十九條但書規定負定作人之損害賠償責任云云即非可採。
  四、從而，原告依民法侵權行為之法律關係請求被告應連帶給付（一）原告丙○○
      新台幣佰壹拾貳萬壹仟伍佰柒拾伍元及自刑事附帶民事訴訟起訴狀繕本送達
      之翌日起至清償日止按年息百分之五計算之利息；（二）原告彭謝寶妹新台幣
      貳佰玖拾貳萬參仟壹佰零參元及自刑事附帶民事訴訟起訴狀繕本送達之翌日起
      至清償日止按年息百分之五計算之利息均為無理由，應予駁回。原告受敗訴判
      決，其假執行之聲請即失所依據，應併予駁回。
  五、因本案事證已臻明確，兩造其餘主張陳述及所提之證據，均毋庸再予審酌，附
      此敘明。
參、據上論結，本件原告之訴為無理由，依民事訴訟法第三百八十五條第一項前段、
    第七十八條判決如主文。
中　　　華　　　民　　　國　　九十一　　年　　  一　　月　　二十八　    日
                                        臺灣桃園地方法院民事第一庭
~B法　　　官　林望民
右為正本，係照原本作成。
如對本判決上訴須於判決送達後廿日內向本院提出上訴狀
中　　　華　　　民　　　國　　九十一　　年　　  一　　月　  二十八　  　日
~B法院書記官　劉文松
